th: ธุรกิจและอุตสาหกรรม > การแพทย์ > เครื่องมือทางการแพทย์ > เข็มและไหมเย็บแผล > เข็มเย็บแผล: เข็มผ่าตัด; เข็มผ่าตัดแบบย้อนกลับ; เข็มผ่าตัดเรียว
es: Economía e industria > Productos médicos > Instrumentos médicos > Suturas y agujas quirúrgicas > Agujas quirúrgicas: Agujas quirúrgicas de corte; Agujas quirúrgicas de corte inverso; Agujas quirúrgicas cónicas
en: Business & Industrial > Medical > Medical Instruments > Surgical Needles & Sutures > Surgical Needles: Cutting Surgical Needles; Reverse Cutting Surgical Needles; Taper Surgical Needles
de: Wirtschaft & Industrie > Medizinischer Bereich > Medizinische Instrumente > Chirurgische Nadeln und Fäden > Chirurgische Nadeln: Schneidende chirurgische Nadeln; Umgekehrt schneidende chirurgische Nadeln; Konische chirurgische Nadeln
pt-PT: Business e industrial > Médico > Instrumentos médicos > Agulhas e suturas cirúrgicas > Agulhas cirúrgicas: Agulhas médicas de corte; Agulhas médicas de corte inverso; Agulhas médicas cónicas
hu: Üzlet és ipar > Orvosi > Orvosi műszerek > Sebészeti tűk és varratok > Sebészeti tűk: Vágó sebészeti tűk; Fordított vágó sebészeti tűk; Kúpos sebészeti tűk
zh-TW: 商業與各產業 > 醫療業 > 醫療器材 > 手術縫合針/線 > 手術縫合針: 切針; 反角針; 圓針
cs: Obchod a průmysl > Zdravotnictví > Lékařské nástroje > Chirurgické jehly a nitě > Chirurgické jehly: Řezné chirurgické jehly; Reverzní řezné chirurgické jehly; Chirurgické jehly graduálně zúžené v hrot
sk-SK: Obchod a priemysel > Zdravotníctvo > Lekárske nástroje > Chirurgické ihly a nite > Chirurgické ihly: Chirurgické ihly na incízie; Chirurgické ihly na spodné incízie; Kužeľové chirurgické ihly
vi: Kinh doanh & Công nghiệp > Y tế > Dụng cụ y tế > Kim và chỉ khâu phẫu thuật > Kim phẫu thuật: Kim cắt phẫu thuật; Kim cắt phẫu thuật tam giác ngược; Kim phẫu thuật tròn
sl-SI: Posel in industrija > Zdravstvo > Medicinski instrumenti > Kirurške igle in niti > Kirurške igle: Kirurške igle za rezanje; Kirurške igle z obratnim rezilom; Kirurške igle z zoženo konico
tr: İş ve Endüstri > Medikal > Tıbbi Aletler > Cerrahi İğneler ve İplikler > Cerrahi İğneler: Kesimli Cerrahi İğneleri; Ters Kesimli Cerrahi İğneler; Konik Cerrahi İğneler
nl: Zakelijk en industrieel > Medisch > Medische instrumenten > Chirurgische naalden en hechtdraad > Chirurgische naalden: Snijdende chirurgische naalden; Omgekeerd snijdende chirurgische naalden; Conische chirurgische naalden
ja: ビジネス・産業 > 医療 > 医療用器具 > 手術用縫合針、手術用縫合糸 > 手術用縫合針: 手術用縫合針カット針; 手術用縫合針リバースカット針; 手術用縫合針テーパー
da: Erhverv og industri > Medicinsk > Medicinske instrumenter > Operationsnåle og suturer > Operationsnåle: Operationsnåle til skæring; Operationsnåle til omvendt skæring; Koniske operationsnåle
pt-BR: Comercial e industrial > Medicina > Instrumentos médicos > Agulhas e suturas cirúrgicas > Agulhas cirúrgicas: Agulhas cirúrgicas com corte; Agulhas cirúrgicas com corte reverso; Agulhas cirúrgicas cônicas
sv: Företag och industri > Sjukvård > Medicinska instrument > Sprutor och suturer vid kirurgi > Kirurgiska nålar: Skärande kirurgiska nålar; Omvänt skärande kirurgiska nålar; Avsmalnande kirurgiska nålar
ko: 비즈니스/산업 > 의료 > 의료 기구 > 수술용 바늘/봉합사 > 수술용 바늘: 수술용 커팅 니들; 수술용 리버스 커팅 니들; 수술용 테이퍼 니들
pl: Biznes i przemysł > Branża medyczna > Instrumenty medyczne > Igły i nici chirurgiczne > Igły chirurgiczne: Igły tnące; Igły odwrotnie tnące; Igły chirurgiczne okrągłe
ru: Бизнес и промышленность > Медицина > Медицинские инструменты > Хирургические иглы и шовные материалы > Хирургические иглы: Режущие хирургические иглы; Обратно-режущие хирургические иглы; Колющие хирургические иглы
bg-BG: Бизнес и промишленост > Медицински > Медицински инструменти > Хирургически игли и конци > Хирургически игли: Режещи хирургически игли; Хирургически игли с обратно рязане; Заострени хирургически игли
fr: Entreprise et industrie > Secteur médical > Instruments médicaux > Aiguilles chirurgicales et sutures > Aiguilles chirurgicales: Aiguilles chirurgicales tranchantes; Aiguilles chirurgicales à coupe inversée; Aiguilles chirurgicales coniques
nb: Forretninger og industri > Medisinsk > Medisinske instrumenter > Kirurgiske nåler og suturer > Kirurgiske nåler: Kirurgiske kuttenåler; Kirurgiske reverskuttenåler; Kirurgiske tapernåler
hr-HR: Posao i industrija > Medicina > Medicinski instrumenti > Kirurške igle i konci > Kirurške igle: Kirurške igle za šivanje; Kirurške igle za šivanje s izbočinom; Konusne kirurške igle
el: Επιχειρηματικός & βιομηχανικός εξοπλισμός > Ιατρικά είδη > Ιατρικά όργανα > Χειρουργικές βελόνες & ράμματα > Χειρουργικές βελόνες: Χειρουργικές βελόνες ραφής τύπου Cutting; Χειρουργικές βελόνες ραφής τύπου Reverse Cutting; Χειρουργικές βελόνες Taper
ro-RO: Afaceri și sectorul industrial > Sectorul medical > Instrumente medicale > Ace și suturi chirurgicale > Ace chirurgicale: Ace chirurgicale cu secțiune circulară; Ace chirurgicale cu secțiune triunghiulară; Ace chirurgicale conice
zh-CN: 商业/工业 > 医疗 > 医疗仪器 > 手术针与缝合线 > 手术针: 切割手术针; 反向切割手术针; 锥形手术针
fi: Yritys ja teollisuus > Lääketiede > Lääketieteelliset instrumentit > Kirurgiset neulat ja ompeleet > Kirurgiset neulat: Leikkaavat kirurgiset neulat; Käänteiset leikkaavat kirurgiset neulat; Kapenevat kirurgiset neulat
lt-LT: Verslas ir pramonė > Medicina > Medicinos instrumentai > Chirurginės adatos ir siūlai > Chirurginės adatos: Pjaunančiosios adatų pjovimas; Atvirkštinės pjaunančiosios chirurginės adatos; Kūginės chirurginės adatos
it: Commercio e industria > Medicina > Strumenti medici > Aghi e suture chirurgici > Aghi chirurgici: Aghi chirurgici da taglio; Aghi chirurgici da taglio inverso; Aghi chirurgici conici